Inventaris van het archief van het Nederlandse Gezantschap, later Ambassade in de Verenigde Staten van Amerika te Washington DC, (1912) 1940-1954
Nationaal Archief, Den Haag
- STUKKEN OP CODE GEORDEND
  - GOEDEREN, PRODUKTIE EN CONSUMPTIE, 613
    - Stukken betreffende het verlenen van een volmacht aan financiële attachés van de ambassade te New York voor het innen van handelsvorderingen, 1944-1947.; 3345; 1 omslag
    - Stukken betreffende de bevordering van de doorvoer van goederen van de Verenigde Staten naar Europa via de Rotterdamse haven, 1945-1946.; 3346; 1 omslag
    - Stukken betreffende het verstrekken van inlichtingen inzake vrijhandelsgebieden in de Verenigde Staten, 1945-1946.; 3347; 1 omslag
    - Stukken betreffende de berichtgeving over de bij de invoer van goederen te overleggen consulaire facturen in diverse landen, 1945-1947.; 3348; 1 omslag
    - Stukken betreffende de berichtgeving over de export van Amerikaanse films naar Nederland, 1945-1947.; 3349; 1 omslag
    - Stukken betreffende de berichtgeving over de Nederlandse en Nederlands- Indische in- en uitvoerbeperkingen, 1945-1949.; 3350; 1 pak
    - Stukken betreffende de berichtgeving over de invoerbepalingen van de Verenigde Staten, 1945-1950.; 3351; 1 omslag
    - Stukken betreffende de toepassing van richtlijnen over aankopen in de Verenigde Staten, 1946.; 3352; 1 omslag
    - Stukken betreffende de berichtgeving over de hoorzitting van het 'Committee for Reciprocity Information' over de tariefonderhandelingen, 1946-1947.; 3354; 1 omslag
    - Stukken betreffende de door de handelssecretaris opgestelde rapporten over de economische toestand in de Verenigde Staten en het geven van opmerkingen over verschenen economische rapporten, 1946-1947.; 3355; 1 pak
    - Stukken betreffende het verlenen van medewerking aan Werkspoor N.V. bij de onderhandelingen over de export van hun produkten naar de Verenigde Staten, 1946-1950.; 3356; 1 omslag
    - Stukken betreffende het verstrekken van inlichtingen over de prijsontwikkeling van produkten in de Verenigde Staten, 1947.; 3357; 1 omslag
    - Stukken betreffende de berichtgeving over de kosten van levensonderhoud in de Verenigde Staten, 1947-1948.; 3358; 1 omslag
    - Stukken betreffende het regelen van de aankoop van radioactieve isotopen voor de Isotopencommissie, opgericht door de Koninklijke Academie van Wetenschappen, 1947-1953.; 3359; 1 pak
    - Stukken betreffende de berichtgeving over de exportcontrole van de Verenigde Staten en Nederland, 1947-1953.; 3360; 1 omslag
    - Stukken betreffende de samenwerking met het 'Institute for Netherlands- American Industrial Coorperation', 1947-1953.; 3361; 1 omslag
    - Stukken betreffende het verstrekken van inlichtingen aan de 'Herald Tribune' te New York over de handel tussen Nederland en de Verenigde Staten, 1948.; 3362; 1 omslag
    - Stukken betreffende de berichtgeving over de behandeling van het 'Handvest van de International Trade Organisation' door de Verenigde Staten, 1948-1951.; 3363; 1 omslag
    - Stukken betreffende de berichtgeving en advisering over de handelsakkoorden met de Verenigde Staten, 1948-1953.; 3364; 1 pak
    - Stukken betreffende het voeren van besprekingen met de autoriteiten in de Verenigde Staten over de verbetering van douaneformaliteiten, 1949-1952.; 3365; 1 pak
    - Stukken betreffende de berichtgeving over de invoerrestricties onder 'Defense Production Act' in de Verenigde Staten, 1950-1953.; 3366; 1 pak
    - Stukken betreffende het bevorderen van de inschakeling van Nederlandse bedrijven bij de levering van goederen ten behoeve van de defensie-industrie in de Verenigde Staten, 1951.; 3367; 1 omslag
    - Stukken betreffende de berichtgeving over de Amerikaanse prijscontrole ten aanzien van de im- en export van goederen, 1951-1952.; 3368; 1 omslag
    - Stukken betreffende de berichtgeving over de rol van de Billiton Maatschappij bij het weer in bedrijf stellen van de nikkelmijnen in Cuba, 1951-1952.; 3369; 1 omslag
    - Stukken betreffende importrestricties van de Verenigde Staten en de Defense Production Act, 1951-1953.; 3628-3629; 1 pak, 1 omslag
      - 1951-1952, 3628; pak
      - 1953, 3629
    - Stukken betreffende de Amerikaanse handelspolitiek in het bijzonder de rapportage over de 'Trade Agreements Act' en de 'Repciprocal Trade Agreements Act', 1953-1954.; 3370; 1 omslag
    - Stukken betreffende onderhandelingen tussen Nederland en de Verenigde Staten inzake een overeenkomst over octrooien en technische informatie, 1953-1954.; 3618; 1 omslag
  - ARBEID, 66
    - Stukken betreffende het verstrekken van inlichtingen over de maatregelen van de Verenigde Staten met betrekking tot arbeidsbemiddeling, 1946.; 3371; 1 omslag
  - SOCIALE AANGELEGENHEDEN, 7
    - Stukken betreffende de tewerkstelling van Nederlandse zeelieden en de repatriëring naar Nederland, 1943-1946.; 3372; 1 omslag
    - Stukken betreffende de Amerikaanse betrokkenheid bij de hulpverlening aan Nederland met betrekking tot de watersnoodramp van 1953, 3373; 1 pak
    - Stukken betreffende hulpverlening aan Nederland naar aanleiding van de waternoodramp van 1953, 3631-3634; 4 omslagen
      Met inhoudsopgave in de verschillende omslagen.
      - deel 1, 3631
      - deel 2, 3632
      - deel 3, 3633
      - deel 4, 3634
  - CULTUUR EN TOERISME, 8
    - Stukken betreffende het vertrek van dr. B.H.M. Vlekke, secretaris van het Nederlands Historisch Instituut te Rome, uit Italië vanwege de oorlog, 1940-1941.; 3374; 1 omslag
    - Stukken betreffende het verlenen van subsidie aan de 'Holland House Corporation of the Netherlands' ter bevordering van de Nederlands-Amerikaanse betrekkingen op economisch, cultureel en sociaal gebied, 1941-1946.; 3375; 1 pak
    - Stukken betreffende het Nederlands Informatie Bureau te Washington, 1946-1951.; 3376; 1 omslag
    - Stukken betreffende de advisering over het plan van A. Dory, leraar Frans aan de Amsterdamse Handelsschool, om het Amerikaanse toerisme naar Europa te bevorderen, 1947-1948.; 3377; 1 omslag
    - Stukken betreffende de betaling uit de 'Speciale Fondsen' van de Nederlandse voorlichting door Theodor Swanson & Company, 1948-1952.; 3379; 1 omslag
    - Stukken betreffende de culturele betrekkingen tussen de Verenigde Staten en Nederland, 1948-1953.; 3635; 1 omslag
    - Stukken betreffende de "Netherland-America Foundation", 1950-1954.; 3636; 1 pak
    - Stukken betreffende het "Committee for Netherlands Music", 1951-1954.; 3639; 1 omslag
  - STAATKUNDE, LANDSVERDEDIGING EN INTERNATIONALE ORGANISATIES, 9
    - Overeenkomst tussen de Verenigde Staten en Nederland over de samenwerking op militair en economisch gebied, 1942.; 3380; 1 stuk
    - Stukken betreffende de 'General Agreement on Tariffs and Trade' (GATT), 1945-1948.; 3381-3382; 2 pakken
      - Belangenbehartiging van de Benelux in verband met de instelling en toepassing van de 'General Agreement on Trade and Tariffs', 1945-1948, 3381
      - Tariefonderhandelingen met de Verenigde Staten in het kader van het 'General Agreement on Tariffs and Trade' gehouden te Torquay, 1949-1952, 3382
    - Stukken betreffende de behandeling van de Amerikaanse aide-memoire over de wenselijkheid van opheffing van de Nederlandse en Nederlands-Indische centrale inkoopcommissies en de berichtgeving over de aankoopcommissies, 1946.; 3383; 1 omslag
    - Stukken betreffende de berichtgeving over Nederlandse aangelegenheden met betrekking tot de United Nations Relief and Rehabilitation Administration (UNRRA), 1946-1949.; 3384; 1 omslag
    - Stukken betreffende de deelname aan de Internationale Bank voor Herstel en Ontwikkeling (Wereld Bank) en het Internationale Monetaire Fonds en de berichtgeving over de aanvragen om een lening en de financiële toestand van Nederland, 1946-1951.; 3385; 1 pak
    - Stukken betreffende de berichtgeving over de Organisatie voor Europese Economische Samenwerking (OEES), 1950-1953.; 3387; 1 omslag
- GEDEPONEERDE COMMISSIE-ARCHIEVEN
  - SALARIS-INPASSINGSCOMMISSIE (1944-1950), I
    - Ingekomen en minuten van uitgegane stukken, 1944-1950.; 3388-3394; 5 pakken, 2 omslagen
      - 1943-1945, 3388; omslag
      - 1944 tot sept., 3389
      - 1944, 3390
      - 1944-1945 inpassing van landsdienaren werkzaam bij verschillende organisaties, 3391; omslag
      - 1945 tot juli, 3392
      - 1945-1947 tot sept., 3393
      - 1947-1950, 3394
    - Jaarverslagen 1944-1947, 1945-1948.; 3395; 1 omslag
    - Vergaderstukken, 1944-1947.; 3396; 1 pak
  - FAR EASTERN COMMISSION (1945-1952), II
    - Algemeen, 0
      - Vergaderstukken, 1945-1951.; 3397-3400; 3 pakken en 1 omslag
        - 1945, 3397; omslag
        - 1946, 3398
        - 1947, 3399
        - 1948-1951, 3400
      - Agenda's van ingekomen en uitgegane stukken, 1946-1950.; 3401-3402; 2 delen
        - 1946-1949, 3401
        - 1950, 3402
      - Ingekomen en minuten van uitgegane stukken, 1946-1951.; 3403-3405; 2 pakken, 1 omslag
        - Uitgegane stukken 1946-1949, 3403
        - Uitgegane stukken naar het ministerie van Buitenlandse Zaken 1946-1949, 3404
        - Ingekomen en uitgegane stukken 1949-1951, 3405; omslag
      - Correspondentie met diverse instanties, 1947-1951.; 3406-3408; 2 omslagen en 1 pak
        - Algemeen 1947-1950, 3406
        - Directie Verre Oosten ressorterend onder het ministerie van Buitenlandse Zaken 1948-1949, 3407
        - Ministerie van Buitenlandse Zaken 1947-1951, 3408; pak
      - Inhoudsopgave van stukken en dossiers van het archief van de Far Eastern Commission, 1945-1951.; 3409; 1 stuk
    - Organisatie en personeel, 1
      - Correspondentie over de leden en werkzaamheden van de Nederlandse Delegatie, 1946-1951.; 3410; 1 omslag
      - Stukken betreffende het personeel van de Nederlandse Delegatie en de dienstvoorschriften, 1947-1949.; 3411; 1 omslag
    - Juridische aangelegenheden, 3
      - Vergaderstukken van commissie nr. 6 'Vreemdelingen in Japan', 1945-1946.; 3412; 1 pak
      - Stukken over de restitutiebetalingen en restitutieleveringen van door de Japanners geroofde goederen, 1945-1951.; 3413-3414; 2 pakken
        - 1945-1948 tot febr., 3413
        - 1948-1951, 3414
      - Stukken betreffende de beschouwingen van de Nederlandse Delegatie over de instelling van een geallieerde of Anglo- Amerikaanse commissie inzake de mogelijkheden van Siam tot het voldoen aan schadevergoedingseisen van de geallieerden, 1946.; 3415; 1 omslag
      - Vergaderstukken van het 'Sub-Committee on Looted Property', 1946-1947.; 3416; 1 omslag
      - Verslagen van de Nederlandse Delegatie over haar verblijf in Japan in 1946, 1946-1947.; 3417; 1 omslag
      - Stukken betreffende de berichtgeving over de teruggave van geallieerde bezittingen in Japan, 1946-1947.; 3418; 1 omslag
      - Stukken betreffende de samenstelling van de lijst met wensen van Nederland ten aanzien van Japanse herstel- en restitutieleveringen, 1946-1948.; 3419; 1 omslag
      - Stukken betreffende de voorstellen en beschouwingen van de Nederlandse Delegatie over het zenden van technische experts voor de reparatieleveringen van Japan, 1946-1948.; 3420; 1 omslag
      - Stukken betreffende de voorstellen tot en beschouwingen over restitutie-leveringen en herstel-claims van uit Nederlands-Indië geroofde goederen en onderdelen van industrieën door Japan, 1946-1950.; 3421-3434; 11 omslagen, 1 pakken
        - Cement, 1946-1947, 3421
        - Chemische industrie, 1946-1948, 3422
        - Diamanten, 1946-1950, 3423
        - Elektriciteitscentrales, 1946-1947, 3424
        - Goud, zilver en platina, 1946-1950, 3425
        - Hout, 1946, 3426
        - Nikkel, 1946, 3427
        - Olieraffinaderijen en opslaginstallaties, 1946-1950, 3428; pak
        - Rubber en rubberartikelen, 1946-1949, 3429
        - Spoorwegmateriaal, 1946-1947, 3430
        - Staal, 1946-1950, 3431
        - Stoomschepen, 1946-1947, 3432
        - Textiel, 1946-1950 pak, 3433
        - Tin, 1946-1950 pak, 3434
      - Verslagen van vergaderingen van vertegenwoordigers van Nederlandse belangen in Japan buiten missieverband, 1947-1948.; 3435; 1 omslag
      - Vergaderstukken van de 'Reparations Technical Advisory Committee' van de 'Far Eastern Commission', 1947-1949.; 3436; 1 pak
      - Stukken betreffende het herstel van de patentrechten in en restitutie van patenten door Japan, 1947-1950.; 3437; 1 omslag
      - Vergaderstukken van de 'Restitution Advisory Committee' van de 'Far Eastern Commission', 1948-1949.; 3438; 1 omslag
      - Stukken betreffende de taak, werkzaamheden en vergaderstukken van de 'Japan Commissie' te Batavia en de 'Interdepartementale Japan Commissie' te Nederland, ingesteld ter behartiging van de Nederlandse belangen bij de vredes-onderhandelingen met Japan, 1948-1949.; 3439; 1 pak
      - Stukken betreffende de advisering over de toelating van Pakistan en Birma tot de 'Far Eastern Commission', 1948-1950.; 3440; 1 omslag
      - Stukken betreffende de advisering en berichtgeving over de berechting en uitwisseling van Japanse oorlogsmisdadigers, 1948-1951.; 3441; 1 omslag
      - Stukken betreffende de verdeling van de verkoopopbrengsten van niet te indentificeren geroofde goederen, genaamd het 'Secured Fund', onder de belanghebbende landen, 1949-1952.; 3442; 1 omslag
      - Stukken betreffende de berichtgeving over de Japanse wetgeving, 1950-1951.; 3443; 1 omslag
      - Rapport getiteld 'Report on Japanese Reparations to the President of the United States, November 1945 to April 1946', opgesteld door de Amerikaanse ambassadeur en persoonlijke vertegenwoordiger van de president Edwin W. Pauley, 3444; 1 deel
    - Economie en vervoer, 6
      - Stukken betreffende de bevordering van de scheepsbouw en scheepvaart in Japan, 1945-1951.; 3445; 1 pak
      - Stukken betreffende de advisering over het verschepen van reparatie-goederen uit Japan, 1946-1948.; 3446; 1 omslag
      - Stukken betreffende de hoogtebepaling van de produktiecapaciteit voor diverse industrieën in Japan, 1946-1948.; 3447; 1 omslag
      - Stukken betreffende de 'Open Accountregeling' met Japan over het betalingsverkeer met betrekking tot de im- en export, 1946-1949.; 3448; 1 pak
      - Stukken betreffende de advisering over de heropening van Nederlandse banken in Japan, 1946-1949.; 3449; 1 omslag
      - Stukken betreffende de besprekingen in de 'Inter-Allied Trade Board' over de in- en uitvoerhandel van Japan, 1946-1949.; 3450; 1 omslag
      - Stukken betreffende de standpuntbepaling ten aanzien van de ontwikkeling van de aluminiumindustrie in Japan en Nederlands-Indië, 1946-1949.; 3451; 1 pak
      - Stukken betreffende de bevordering van het herstel van het vrije handelsverkeer met Japan, 1946-1950.; 3452; 1 pak
      - Stukken betreffende de behandeling van het voorstel van de Amerikaanse Delegatie van de 'Far Eastern Commission' over de bevordering van de burgerluchtvaart in Japan, 1946-1951.; 3453; 1 omslag
      - Stukken betreffende de behandeling van de vaststelling van de Yen-wisselkoers in Japan, 1947-1949.; 3454; 1 omslag
      - Verslag van commissie nr. 2 'Economische en Financiële Zaken' over het niveau van het economisch leven in Japan, met geleidebrief, 1948.; 3455; 1 omslag
      - Stukken betreffende de advisering over de levering van suiker uit Nederlands-Indië aan Japan, 1948.; 3456; 1 omslag
      - Ingekomen informatie over Japanse economische statistieken, 1950.; 3458; 1 omslag
    - Staatkunde en landsverdediging, 9
      - Vergaderstukken van commissie nr. 7 'Ontwapening van Japan', 1946.; 3459; 1 omslag
      - Stukken betreffende de berichtgeving van en correspondentie met de Nederlandse Militaire Missie bij de Geallieerde Bestuursraad in Duitsland te Japan, 1946-1951.; 3460-3467; 5 pakken, 3 omslagen
        - Algemeen, 1946-1948, 3460
        - Idem, 1949, 3461
        - Berichtgeving over de handel tussen Nederlands-Indië en Japan, 1948-1950, 3462
        - Correspondentie met betrekking tot de activiteiten van de 'Far Eastern Commission', 1946-1951, 3463; omslag
        - Persoverzichten, 1947-1950, 3464; omslag
        - Verslagen over de economische en politieke situatie in Japan, 1946-1951, 3465
        - Verslagen over restituties en reparaties, 1946-1950, 3466
        - Verslagen van de bijgewoonde vergaderingen van de 'Allied Council for Japan', 1946-1950, 3467
      - Stukken betreffende het vredesverdrag met Japan, 1947-1950.; 3468; 1 omslag
      - Vergaderstukken van commissie nr. 3 'Constitutionele en Rechtskundige Hervormingen', 1948.; 3469; 1 omslag
      - Vergaderstukken van commissie nr. 4 'Versterking van Democratische Tendenties', 1948.; 3470; 1 omslag
      - Stukken betreffende de advisering over het voorstel van de Amerikaanse delegatie van de 'Far Eastern Commission' tot het opnieuw opnemen van de internationale betrekkingen door Japan, 1949-1950.; 3471; 1 omslag
  - CURAÇAOSE COMMISSIE (1940-1948), III
    - Stukken van algemene aard
      - Inhoudsopgave van stukken en dossiers van het archief van de Curaçaose Commissie, Commissie Rechtsverkeer in Oorlogstijd, 1940-1948.; 3472; 1 stuk
      - Agenda van ingekomen en uitgegane stukken, 1941-1947.; 3474; 1 deel
    - Stukken betreffende afzonderlijke onderwerpen
      - Stukken betreffende de uitvoering van de regeling 'Rechtsverkeer in Oorlogstijd', 1940-1948.; 3475-3484; 10 pakken
        - A, 1941-1946, 3475
        - B, 1941-1947, 3476
        - C-F, 1941-1946, 3477
        - G-Hof, 1940-1946, 3478
        - Hol-J, 1941-1946, 3479
        - K-Ma, 1940-1947, 3480
        - Me-O, 1940-1947, 3481
        - P-Se, 1940-1948, 3482
        - Si-V, 1940-1944, 3483
        - W-Z, 1940-1945, 3484
      - Stukken betreffende het 'Memorandum inzake de rechtsvorm voor ondernemingen, waarvoor overeenkomstig artikel 39, derde lid van het Koninklijk besluit van 7 juni 1940 (Stb. A6) een beheerder is aangewezen', 1941.; 3485; 1 omslag
      - Stukken betreffende de organisatie, werkzaamheden en leden van de commissie, 1941-1947.; 3486; 1 omslag
      - Stukken betreffende het verlenen van toestemming aan de consulaire posten tot het opstellen van aktes en laatste wilsbeschikkingen van particulieren, 1943-1944.; 3487; 1 omslag
      - Stukken betreffende toepassing van het Koninklijk besluit van 29 oktober 1942 (Stb. C71), houdende aanwijzing van de Commissie Rechtsverkeer in Oorlogstijd tot het uitoefenen met betrekking tot auteursrechten, 1943-1946.; 3488; 1 omslag
  - ECONOMIC, FINANCIAL AND SHIPPING MISSION TE WASHINGTON (1943-1947), IV
    - Stukken betreffende de deelname aan de commissie van Salarissen bij Nederlandse regeringsinstellingen in de Verenigde Staten, 1943-1944.; 3489; 1 omslag
    - Stukken betreffende de vaststelling en wijziging van de begroting en de controle van de financiële verantwoordiging, 1943-1946.; 3490; 1 omslag
    - Voortgangsrapporten van orders, 1946-1947.; 3491-3492; 2 pakken
      - 1946, 3491
      - 1947, 3492
- Archief van mr. Ch.J.H. Daubanton als lid van de Raad van Toezicht van de Netherlands Purchasing Commission te New York, 1942-1945 (1994), 1
  Het archief is in 2011 door Ministerie van Buitenlandse Zaken overgebracht naar het Nationaal Archief, krachtens artikel 12 van de Archiefwet 1995 en bij het hoofdarchief gevoegd
  Her archief bestaat voor het grootste deel uit chronologisch geordende rapporten van de 'Gouvernements-Accountantsdienst van Nederlandsch-Indië voor Amerika’. Voorts zijn te vinden enkele rapporten inzake onderzoeken, een geschil tussen de KLM en de Netherlands Purchasing Commission (NPC), bemoeienissen met ‘gestrande goederen’ en notities van Daubanton.
  - Rapporten van de "Gouvernements-Accountantsdienst van Nederlandsch-Indië voor Amerika", 1942-1945; 3493-3533; 41 omslagen
    - Goederen Netherlands Purchasing Commission (NPC) - Indische banken december 1942, 3493
    - NPC - noodkredieten november 1942, 3494
    - Noodkredieten particulieren en onderstand particulieren Ambassade Washington DC december1942, 3495
    - "Effecten Nederlandsche kantoren der Nederlandsche Handel Maatschappij N.V." overgedragen aan Netherlands Trading Society East Inc. Dover Delaware februari 1943, 3496
    - Hamburger en Co.'s bankierskantoor N.V. te Amsterdam NV Effecten en trustmaatschappij te Willemstad, Curacao maart 1943, 3497
    - "Effecten Nederlandsche kantoren der Nederlandsche Handel Maatschappij N.V." overgedragen aan Netherlands Trading Society East Inc. Dover-Delaware maart 1943, 3498
    - Vermogensstaat NPC - Indische banken en andere Indische ondernemingen per 30 september 1942 maart 1943, 3499; 1 omslag
    - NPC - noodkredieten april 1943, 3500
    - Administratie bij de Ambassade te Washington DC van de rekening-courant van de Javasche Bank bij de Federal Reserve Bank of New York april 1943, 3501
    - Noodkredieten-particulieren en onderstand-particulieren Ambassade Washington DC april 1943, 3502
    - Vermogensstaat NPC - Indische banken en andere Indische ondernemingen per 31 december 1942 juni 1943, 3503
    - Vermogensstaat NPC - Indische banken en andere Indische ondernemingen per 31 maart 1943 september 1943, 3504
    - Koninklijke Luchtvaart Maatschappij (KLM) september 1943, 3505
    - NPC - noodkredieten september 1943, 3506
    - 'Navy London' department van de NPC, New York oktober 1943, 3507
    - NPC oktober 1943, 3508
    - Onderafdeling Inkoopcentrale Suriname(Cursur) van de General Purchase Division van de NPC New York juni 1943, 3509; 1 omslag
    - NPC (personeelsbezetting) oktober 1943, 3510
    - Onderafdeling Inkoopcentrale Curaçao (Incu) van de General Purchase Division van de NPC New York oktober 1943, 3511; 1 omslag
    - "Department C" van de NPC december 1943, 3512
    - Vermogensstaat NPC - Indische banken en andere Indische ondernemingen per 30 juni 1943 december 1943, 3513; 1 omslag
    - Goudvoorraad en rekening-courant van de Javasche Bank bij de Federal Reserve Bank of New York, Goudvoorraad van de Javasche Bank bij de Bank of Canada Ottawa december 1943, 3514; 1 omslag
    - Noodkredieten particulieren en onderstand particulieren - Ambassade Washington DC december 1943, 3515
    - Onderafdeling Inkoopcentrale Curaçao (Uncu) van de General Purchase Division van de NPC maart 1944, 3516
    - Onderafdeling Inkoopcentrale Suriname (Cursur) van de General Purchase Division van de NPC maart 1944, 3517
    - NPC juni 1944, 3518
    - Vermogensstaat NPC - Indische banken en andere Indische ondernemingen per 31 december 1943 juni 1944, 3519
    - Vermogensstaat NPC - Indische banken en andere Indische ondernemingen per 31 december 1943 augustus 1944, 3520
    - "Department C" van de NPC oktober 1944, 3521
    - Onderafdeling Inkoopcentrale Curaçao (Incu) van de General Purchase Division der NPC oktober 1944, 3522
    - Onderafdeling Inkoopcentrale Suriname (Cursur) van de General Purchase Division van de NPC oktober 1944, 3523
    - NPC december 1944, 3524
    - Vermogensstaat NPC - Indische banken en andere Indische ondernemingen per 30 juni 1944 december 1944, 3525
    - NPC december 1944, 3526
    - Onderafdeling Inkoopcentrale Suriname (Surinkoop) van de General Purchase Division van de NPC januari 1945, 3527; 1 omslag
    - Onderafdeling Inkoopcentrale Curacao (Incu) van de General Purchase Division van de NPC februari 1945, 3528
    - NPC april 1945, 3529
    - Vermogensstaat NPC - Indische banken en andere Indische ondernemingen per 31 december 1944 juni 1945, 3530
    - Furniture and fixtures van de NPC per 31 december 1944 juni 1945, 3531
    - Vermogensstaat NPC - Indische banken en andere Indische ondernemingen per 30 juni 1944 oktober 1945, 3532
    - NPC november 1945, 3533
  - "Algemene regeling voor de verantwoording van uitgaven die de NPC verricht ten laste van begrotingen", instructie voor de NPC inzake het voeren van de financiële administratie opgesteld door de Gouvernements-Accountantsdienst van Nederlandsch-Indië voor Amerika, 1944; 3534